【裁判字號】    99,上易,1240
【裁判日期】    991229
【裁判案由】    竊盜
【裁判全文】
臺灣高等法院高雄分院刑事判決        99年度上易字第1240號
上  訴  人
即  被  告  王永慶
上列上訴人因竊盜案件，不服臺灣高雄地方法院99年度審易字第
4322號中華民國99年11月2 日第一審判決（起訴案號：臺灣高雄
地方法院檢察署99年度偵字第24543 號），提起上訴，本院判決
如下：
     主  文
上訴駁回。
     理  由
一、按「不服地方法院之第一審判決而上訴者，應向管轄第二審
    之高等法院為之。上訴書狀應敘述具體理由。上訴書狀未敘
    述上訴理由者，應於上訴期間屆滿後20日內補提理由書於原
    審法院。逾期未補提者，原審法院應定期間先命補正」、「
    第二審法院認為上訴書狀未敘述理由或上訴有第362 條前段
    之情形，應以判決駁回之。但其情形可以補正而未經原審法
    院命其補正者，審判長應定期間先命補正」，民國96年7 月
    4 日修正公布、同年月6 日施行之刑事訴訟法第361 條、第
    367 條分別定有明文。職是，不服地方法院之第一審判決而
    上訴者，其上訴書狀應敘述具體理由，至於上訴理由是否具
    體，係屬第二審法院審查範圍，則不在命補正之列，此參照
    上開條文之修正理由自明。
二、再所稱具體理由，係指須就不服之判決為具體之指摘而言，
    如僅泛稱原判決認事用法不當或採證違法、判決不公等，均
    非具體理由（ 法院辦理刑事訴訟案件應行注意事項第162點
    參照）。復按「所謂具體理由，必係依據卷內既有訴訟資料
    或提出新事證，指摘或表明第一審判決有何採證認事、用法
    或量刑等足以影響判決本旨之不當或違法，而構成應予撤銷
    之具體事由，始克當之（例如：依憑證據法則具體指出所採
    證據何以不具證據能力，或依憑卷證資料，明確指出所為證
    據證明力之判斷如何違背經驗、論理法則）；倘僅泛言原判
    決認定事實錯誤、違背法令、量刑失之過重或輕縱，而未依
    上揭意旨指出具體事由，或形式上雖已指出具體事由，然該
    事由縱使屬實，亦不足以認為原判決有何不當或違法者（例
    如：對不具有調查必要性之證據，法院未依聲請調查亦未說
    明理由，或援用證據不當，但除去該證據仍應為同一事實之
    認定），皆難謂係具體理由，俾與第二審上訴制度旨在請求
    第二審法院撤銷、變更第一審不當或違法之判決，以實現個
    案救濟之立法目的相契合，並節制濫行上訴」（最高法院97
    年度台上字第892號判決意旨參照 ）。是如上訴理由書狀並
    未依據卷內訴訟資料，具體指摘原判決認事用法有何違法或
    不當之情形，即屬上訴未敘述具體理由。又上訴書狀未敘述
    具體理由者，其上訴即屬於刑事訴訟法第362條前段所定「
    上訴不合法律上之程式」之情形，第二審法院自應依同法第
    367條之規定，以判決駁回之。
三、本案上訴人即被告王永慶（下稱被告）不服原審判決提起上
    訴，其上訴書所載理由略謂：被告雖不否認臨時起意竊取告
    訴人門口處之「真空泵浦」1 台，惟被告僅獲賣新台幣（下
    同）500 元，與告訴人陳報之價值1 萬2000元落差甚大，會
    因而影響檢察官之求刑及法院之判決結果，此容待法院查詢
    ，並減輕被告刑度，被告日後當痛改前非云云。經查：
  (一)原判決綜合各種相關證據，認定被告犯竊盜罪，業就案內有
    關證據（包括被告自白之供述，告訴人簡玉桂之指訴、監視
    器影像翻拍照片、搜索扣押筆錄、扣押物品目錄表、扣押物
    品收據在卷可資佐證），本於調查所得心證，分別定其取捨
    而為事實上之判斷，均已於理由內詳加說明，其證據之取捨
    及判斷並不違背證據法則、經驗法則及論理法則。
  (二)關於刑之量定，係實體法上賦予法院得為自由裁量之事項，
    倘其未有逾越法律所規定之範圍，或濫用其權限，即不得任
    意指摘為違法（最高法院75年度台上字第7033號判例意旨參
    照）。且在同一犯罪事實與情節，如別無其他加重或減輕之
    原因，下級審量定之刑，亦無過重或失輕之不當情形，則上
    級審法院對下級審法院之職權行使，原則上應予尊重（最高
    法院85年度台上字第2446號判決意旨參照）。原判決認被告
    竊取他人真空泵浦1 台之所為，係犯刑法第320 條第1 項之
    普通竊盜罪。被告有起訴書及原判決事實及理由欄所載之犯
    罪科刑及執行紀錄，有臺灣高等法院被告前案紀錄表1 份在
    卷可參，其於徒刑之執行完畢5 年內故意再犯本件有期徒刑
    以上之罪，為累犯，應依刑法第47條第1 項規定，加重其刑
    。爰審酌被告有毒品、妨害自由、搶奪及多次竊盜前科，素
    行不佳，（有前開被告前案紀錄表可參），且先前因竊盜犯
    罪經科刑教訓後，仍不知警惕悔改，本次猶任意竊取他人財
    物，價值觀念偏差，所為不宜輕縱，且其於偵查中仍飾詞否
    認犯罪，顯然欠缺為自己行為負責之能力，惟念其於本院審
    理時尚能坦承犯行，犯後態度尚可，其竊盜手段平和，並斟
    酌犯罪之動機、目的、所竊財物之價值、所生危害及其經濟
    狀況、智識程度等一切情狀，量處如主文所示之刑（即有期
    徒刑9 月）。至檢察官請求本院依竊盜犯贓物犯保安處分條
    例第3 條第1 項諭知被告強制工作部分，因同條例第2 條第
    4 項規定：「應執行之刑未達一年以上者，不適用本條例」
    ，本件執行刑未超過1 年，自無適用之餘地，併此敘明。經
    核原判決已就刑法第57條揭示之各種量刑條件妥為斟酌，認
    事用法均無違誤，量刑亦稱允當，尚無失輕、過重或違反比
    例原則、平等原則之情形。
  (三)被告之上訴意旨，僅空泛指摘原判決量刑過重（被告雖稱其
    竊取之上述真空泵浦僅獲賣500 元，與告訴人陳報之價值1
    萬2000元落差甚大一節，查告訴人失竊之前揭真空泵浦價值
    為1 萬2000元之情，業據告訴人陳明在卷，並經檢察官載明
    於起訴書，而被告於原審審理中對於起訴之事實亦認罪供述
    明確，對於所竊得之前揭真空泵浦價值為1 萬2000元並未見
    爭執，有原審99年10月12日審判筆錄可憑；又一般贓物之求
    售價格遠低於實際物品之價格，此乃公眾週知之事，要難以
    贓物出售之價格而推斷實際物品之價格，亦屬當然），並未
    依據卷內訴訟資料，具體指摘原判決認事用法有何違法或不
    當之情形，顯屬上訴未敘述具體理由。核之上揭說明，應認
    被告之上訴違背法律上之程式，自應予以駁回。
四、爰依刑事訴訟法第367 條前段、第372 條，不經言詞辯論，
    逕為判決如主文。
中    華    民    國    99    年    12    月    29    日
                  刑事第十一庭  審判長法  官 翁慶珍
                                      法  官 孫啟強
                                      法  官 石家禎
以上正本證明與原本無異。
本判決不得上訴。
中    華    民    國    99    年    12    月    29    日
                                      書記官 齊椿華

司法院資訊處製作；財團法人民間司法改革基金會備份。
